# 非货币性资产投资

提问人：libeifinite 时间：2019-03-10 15:24:14
某公司年底以非货币性资产投资取得被投资方 20% 股权，产生资产处置收益 200 万，公司是否应参照《企业会计准则讲解（ 2010 ）》“合营方向合营企业投出非货币性资产产生损益的处理”，是否应在公司个别报表层面调减长期股权投资和投资收益 200×20%=40 万元，麻烦陈版主解答下。

回答人：chenyiwei
要考虑用作投资的非货币性资产是否构成企业合并准则中的 “业务”，以及对被投资企业有无共同控制或者重大影响。
如果对被投资企业具有共同控制或者重大影响，且投出的非货币性资产不构成 “业务” 的，则应参照《企业会计准则讲解（ 2010 ）》“合营方向合营企业投出非货币性资产产生损益的处理”，应在公司个别报表层面调减长期股权投资和投资收益 200×20%=40 万元，并在合并报表层面（如该公司有其他子公司，需编制合并报表的）作出进一步调整（借：资产处置损益，贷：投资收益）。
其他情况，如果对被投资企业不具有共同控制或者重大影响，或者投出的非货币性资产构成 “业务” 的，则无需按比例抵销未实现损益，可以全额确认处置损益。